臺灣士林地方法院民事裁定
111年度消債更字第73號
債  務  人  陳佳旻  


代  理  人  蔡宜芬律師（法扶律師）
上列當事人聲請更生事件，本院裁定如下：
    主  文
債務人甲○○自中華民國一百一十一年八月二十二日十七時起開始
更生程序。
命司法事務官進行本件更生程序。
    理  由
一、按債務人對於金融機構負債務者，在聲請更生或清算前，應
    向最大債權金融機構請求協商債務清償方案，或向其住、居
    所地之法院或鄉、鎮、市、區調解委員會聲請債務清理之調
    解，消費者債務清理條例第151條第1項定有明文。次按，債
    務人不能清償債務或有不能清償之虞，且無擔保或無優先權
    之本金及利息債務總額未逾新臺幣（下同）1,200萬元者，
    於法院裁定開始清算程序或宣告破產前，得向法院聲請更生
    ，觀諸同條例第3條、第42條第1項規定自明。又法院開始更
    生程序之裁定，應載明其年、月、日、時，並即時發生效力
    。法院開始更生或清算程序後，得命司法事務官進行更生或
    清算程序，必要時得選任律師、會計師或其他適當之自然人
    或法人一人為監督人或管理人，復為同條例第45條第1項、
    第16條所明定。
二、聲請意旨略以：伊有不能清償債務之虞，前已向法院聲請債
    務清理之調解，惟調解不成立。又伊無擔保或無優先權之本
    金及利息債務總額未逾1,200萬元，復未經法院裁定開始清
    算程序或宣告破產，爰聲請更生等語。
三、經查，債務人所主張之上開事實，有債務人現戶全戶戶籍謄
    本（見本院卷二第18頁）、財團法人金融聯合徵信中心當事
    人綜合信用報告之債務清理條例前置協商專用債權人清冊（
    見本院111年度司消債調字第15號卷，下稱調解卷，第5頁至
    第7頁）、108至110年度綜合所得稅各類所得資料清單（見
    本院卷一第20頁至第21頁）、全國財產稅總歸戶財產查詢清
    單（見本院一卷第18頁）、調解不成立證明書（見調解卷第
    37頁）、債務人名下土地之土地登記第一類謄本（見本院卷
    二第24頁）、神碟國際不動產估價事務所111年7月25日神估
    字第111072501號函及不動產鑑定報告書（見本院卷三第120
    頁至第164頁）、汽車車號00-0000號及機車車號000-000號
    之行照影本（見本院卷二第36頁）、郵局及金融機構之存摺
    資料（見本院卷二第38頁至第101頁、第104頁至第133頁）
    、集保帳戶資料（見本院卷二第134頁至第160頁）、股票及
    期貨交易明細資料（見本院卷二第208頁至第641頁）、中華
    民國人壽保險商業同業公會投保查詢資料（見本院卷二第16
    4頁至第165頁）、財團法人中華民國對外漁業合作發展協會
    111年5月2日漁合發字第111030248A號函及附件（見本院卷
    一第68頁至第80頁）、知洋科技股份有限公司111年5月4日
    民事陳報狀及附件（見本院卷一第82頁至第132頁）、桃園
    市政府社會局111年4月28日桃社老字第1110038597號函及附
    件（見本院卷一第60頁至第62頁）、臺北市政府社會局111
    年4月29日北市社兒少字第1113067667號函及附件（見本院
    卷一第64頁至第66頁）、債務人勞工保險被保險人投保資料
    表（見調解卷第11頁至第12頁）、債務人前配偶之108至109
    年度綜合所得稅各類所得資料清單及全國財產稅總歸戶財產
    查詢清單（見本院卷二第170頁至第174頁）、房屋租賃契約
    書（見本院卷二第176頁至第182頁）、債務人未成年子女之
    109至110年度綜合所得稅各類所得資料清單及全國財產稅總
    歸戶財產查詢清單（見本院卷二第184頁至第188頁）、債務
    人母親之109至110年度綜合所得稅各類所得資料清單及全國
    財產稅總歸戶財產查詢清單（見本院卷二第194頁至第198頁
    ）、債務人未成年子女之在學證明（見本院卷二第200頁）
    等為證，核閱屬實。是債務人即將任職於洋聲股份有限公司
    ，每月底薪加計津貼約5萬5,000元（見本院卷二第12頁），
    其名下尚有新北市中和區土地（權利範圍：公同共有224分
    之5）1筆、民國88年出廠之車號00-0000號汽車及94年出廠
    之車號000-000號機車各1輛，土地經鑑定價值為105萬5,000
    元（見本院卷三第120頁），債務人就該筆土地之應繼分為8
    分之1，債務人僅能分得13萬1,875元（計算式：1,050,000×
    1/8＝131,875），則汽機車經車行估價分別為1至2萬元、3,0
    00元（見本院卷二第9頁）。又除每月個人必要支出外，債
    務人尚須扶養母親及未成年子女等情（見本院卷二第12頁）
    。惟債務人負擔之債務依債權人清冊所載286萬7,101元（見
    本院卷一第16頁），以其自陳每月可清償2,000元（見本院
    卷二第12頁）計算，至少需約119年（計算式：2,867,101÷2
    ,000÷12≒119），始能清償完畢，應認其已不能清償債務。
    此外，債務人無擔保或無優先權之債務總額未逾1,200萬元
    ，且無同條例第6條第3項、第8條或第46條各款所定駁回更
    生聲請之事由存在，則債務人聲請更生，應屬有據。揆諸首
    開說明，應予開始更生程序，並命司法事務官進行本件更生
    程序。
四、爰裁定如主文。
中　　華　　民　　國　　111 　年　　8 　　月　　22  　日
                  民事第三庭  法  官  劉育琳  
以上正本係照原本作成。
本件裁定不得抗告。
中　　華　　民　　國　　111 　年　　8 　　月　　22　　日
                              書記官  邱勃英